臺灣臺中地方法院交通事件裁定　　　　　96年度交聲字第88號
原處分機關　交通部公路總局臺中區監理所臺中市監理站
受處分人　　乙○○
上列受處分人因違反道路交通管理處罰條例案件，對於交通部公
路總局臺中區監理所臺中市監理站民國九十六年一月二十二日所
為之裁決（裁監稽違字第裁六一─ＧＤ0000000號、六一
─ＧＤ0000000號裁決書），聲明異議，本院裁定如下：
    主    文
原處分均撤銷。
乙○○駕車行經有燈光號誌管制之交岔路口闖紅燈，處罰鍰新臺
幣壹仟捌佰元，並記違規點數參點；又違反道路交通管理處罰條
例之行為，拒絕停車接受稽查而逃逸，處罰鍰新臺幣仟元，並
記違規點數壹點。
    理    由
一、原處分機關略以：異議人即受處分人（下稱異議人）乙○○
    所有之車牌號碼三ＦＡ─七五二號重型機車，於民國九十五
    年十二月二十七日十時二十分許，行經臺中市○○街與忠明
    南路口處，因「駕車行經有燈光號誌管制之交岔路口闖紅燈
    」，以及「違反道路交通管理處罰條例之行為，拒絕停車接
    受稽查而逃逸」之交通違規事實，經臺中市警察局第三分局
    健康派出所員警依違反道路交通管理處罰條例第五十三條第
    一項、第六十條第一項之規定逕行舉發，於九十六年一月二
    十二日分別以裁監稽違字第裁六一─ＧＤ0000000號
    、六一─ＧＤ0000000號裁決書裁處罰鍰新臺幣（下
    同）一千八百元及三千元，逾期則依違反道路交通管理事件
    統一裁罰標準表及裁決書處罰主文裁處，於法並無不合等語
    。
二、本件異議人則以：警方舉發違反道路交通管理事件通知單所
    載時間，異議人並未在員警所述之違規地點，亦無所稱之闖
    紅燈、鳴笛攔檢情事，爰依法聲明異議云云。
三、按汽車駕駛人，行經有燈光號誌管制之交岔路口闖紅燈者，
    處新臺幣一千八百元以上五千四百元以下罰鍰，並記違規點
    數三點；又汽車駕駛人，駕駛汽車有違反本條例之行為，經
    交通勤務警察或依法令執行交通稽查任務人員制止時，不聽
    制止或拒絕停車接受稽查而逃逸者，除按各該條規定處罰外
    ，處新臺幣三千元以上六千元以下罰鍰，並記違規點數一點
    ，道路交通管理處罰條例第五十三條第一項、第六十條第一
    項、第六十三條第一項第一、三款分別定有明文。
四、經查：異議人乙○○所有之車牌號碼三ＦＡ─七五二號重型
    機車，於民國九十五年十二月二十七日十時二十分許，行經
    臺中市○○街與忠明南路口處，因「駕車行經有燈光號誌管
    制之交叉路口闖紅燈」，以及「違反處罰條例之行為，拒絕
    停車接受稽查而逃逸」之交通違規事實，經臺中市警察局第
    三分局健康派出所員警逕行舉發，有臺中市警察局第三分局
    健康派出所九十五年十二月二十七日中市警交字第ＧＤ00
    00000號、ＧＤ0000000號舉發違反道路交通管
    理事件通知單各一份在卷可稽，並經證人即當日舉發本件交
    通違規之員警甲○○於本院訊問時具結證稱：「（請說明當
    天經過情形？）這二張罰單是我本人開立的，那天十點至十
    二點我和同事服巡邏、攔檢勤務，地點在忠明南路、南陽街
    口。那時候是十點二十分，當天天氣很好，視線良好，在案
    發時間，當時有二部違規機車，一部是三ＦＡ─七五二號。
    當時我攔下該部機車，他沿著忠明南路往復興路方向行駛，
    當時忠明南路直行方向路口是紅燈，三ＦＡ─七五二號闖越
    紅燈。」、「（情形如何？）當時有二部違規機車，先後闖
    越紅燈，我一併攔下。我先攔下三ＦＡ─七五二號機車，三
    ＦＡ─七五二號有減速，我示意他靠邊受檢，我以為他有減
    速要停下，所以我就去引導另一部機車到旁邊受檢，結果後
    面那部有停下，接受稽查受檢。結果我轉頭，三ＦＡ─七五
    二號又跑掉了，當時我和我二個同事都有記下車牌。」、「
    （三ＦＡ─七五二號機車上面幾人？）一個人，戴口罩，我
    沒有注意身高，有帶安全帽。是一個男性，年紀約二、三十
    歲。安全帽是全罩還是半罩，我現在無法確定。那人的年紀
    ，看起來蠻年輕的，年紀不大，從穿著、長相、臉型來判斷
    的。」等語甚明（詳見本院九十六年二月十三日訊問筆錄）
    ，並有當庭繪製之現場攔檢位置圖在卷可佐。至異議人於本
    院訊問時雖陳稱：「（能否確定？）是的，那個路段我每天
    到學校會經過，他寫的時間十點二十分，那時候我應該不會
    經過那裡。因為我十點十分就上課了，十點二十分不可能在
    那邊。」、「（那段時間，是否有人使用你的機車？）沒有
    ，機車在學校裡面。而且重點是我根本沒有被警察攔檢，我
    沒有遇到這種情形。」、「（那天是否經過該路段？）有，
    但是時間不符合。我沒有蹺課。」等語，惟查異議人於九十
    六年一月三日臺中市監理站交通違規陳述單及查詢單中自承
    「……，據本人追溯記憶，違規通知單所載之違規時間，本
    人確實有行經所述路段，但並無發生違規與攔停、鳴笛之事
    ……」，則異議人就舉發通知單所載時間有否經過違規地點
    一事，前後相互齟齬，復無提供有力之證據證明舉發通知單
    所載之違規時間並未行經舉發現場，尚不能以其所提供之中
    興大學選課單，即認異議人於舉發時間當時已在學校上課，
    而未行經該違規路段，且警察為維持交通秩序，依法執行職
    務，立場應是客觀公正，且證人與異議人素不相識，亦無宿
    怨，當無刻意設詞誣攀構陷異議人之理，就彼等親身經歷之
    事實所為前揭證詞應屬可採，則異議人前揭闖紅燈及拒絕停
    車接受稽查而逃逸等違規事實，既經證人甲○○證述綦詳，
    復有舉發通知單等在卷足憑，已足認定異議人前揭交通違規
    情節屬實。又異議人空言指摘員警有為績效，隨便亂開罰單
    之情形，亦無證據證明，無足採信。綜上所述，異議人交通
    違規事證明確，異議人所辯顯不足採，異議人確有前揭駕車
    行經有燈光號誌管制之交岔路口闖紅燈及拒絕停車接受稽查
    而逃逸等違規事實，堪以認定。
五、原處分機關援引前揭規定，裁處異議人罰鍰一千八百元、三
    千元，固非無見，惟原處分機關於裁決書內僅處以罰鍰，均
    漏依同條例第六十三條第一項第三款、第一款之規定，除處
    上開罰鍰外，並分別各記違規點數三點、一點，於法自有未
    合，異議人提起本件異議雖無理由，惟原處分既有前揭違法
    之處，應由本院將原處分撤銷，並自為裁定如主文。
六、據上論斷，應依道路交通管理處罰條例第八十七條第二項、
    道路交通案件處理辦法第二十條前段，裁定如主文。
中　　華　　民　　國　　96　　年　　3　　月　　15　　日
                  交通法庭  法　官  黃炫中
以上正本證明與原本無異。
如不服本裁定，應於送達後五日內，向本院提出抗告狀。
                            書記官　黃珮華
中　　華　　民　　國　　96　　年　　3　　月　　15　　日
